臺灣彰化地方法院刑事判決　　　　　　　94年度易字第1125號
公　訴　人　臺灣彰化地方法院檢察署檢察官
被　　　告　丙○○
　　　　　　　　　　（另案於臺灣雲林監獄執行中）
上列被告因竊盜等案件，經檢察官提起公訴（94年度偵字第6215
號），被告於本院準備程序中，就被訴事實為有罪之陳述，改依
簡式審判程序判決如下：
        主  文
丙○○連續竊盜，累犯，處有期徒刑拾月；又連續故買贓物，累
犯，處有期徒刑肆月；應執行有期徒刑壹年。
        事  實
一、丙○○前於民國90年5月19日，因竊盜案件，經本院以90年
    度彰簡字第207號判處有期徒刑4月確定；復因施用第1、2
    級毒品案件，經本院於90年11月4日以90年度訴字第1202號
    各判處有期徒刑8月、8月，定應執行刑為有期徒刑1年3月確
    定；又於92年6月23日，因恐嚇案件，經臺灣台中地方法院
    以92年度易字第1213號判處有期徒刑6月確定，並與上開施
    用毒品案件定應執行刑為1年8月；91年9月19日，另因贓物
    案件，經本院以91年度易字第686號判處拘役30日確定，前
    揭數案經接續執行後，已於93年9月4日縮短刑期執行完畢。
    詎丙○○出監後，又於94年2月25日，因竊盜案件，經本院
    以94年度彰簡字第143號逕以簡易判決處刑有期徒刑5月，同
    年3月7日判決送達後，因丙○○未上訴而於94年3月28日確
    定（已於94年6月3日入監執行）。惟丙○○仍不知悛悔，為
    籌措購買毒品之款項，竟意圖為自己不法之所有，且基於概
    括之犯意，連續於：94年3月11日21時許，利用與友人乙○○同回其位於彰化縣彰化市影劇一村121號住處之機會，
    趁機徒手竊取乙○○所有OKWAP牌i516型行動電話1具【價值
    約新台幣（下同）6000元】，並於得手後，於翌日攜往彰化
    縣彰化市○○街83號「中民中古手機行」，以2700元之價格
    售予不知情之張閔鴻。94年4月22日10時52分許，丙○○
    前往位於彰化縣彰化市○○路○段1號「臺灣大哥大股份有限
    公司彰化分公司」內，趁辦理電信業務之便，見店員丁○○
    未及注意，趁機徒手竊取該公司置於展示櫃之OKWAP牌A267
    型行動電話1具（價值約5800元），得手後隨即以4000元之
    價格，出售予位於彰化縣彰化市區某不詳之通訊行。94年
    4月27日17時許尚未日落前（起訴書所載失竊時間18時30分
    許，乃被害人發現失竊時間，非丙○○行竊時間），丙○○
    未經許可無故侵入其友人江忠政位於彰化縣彰化市○○街30
    5巷2號之住處（無故侵入住宅部分未據告訴），見江忠政不
    在有機可趁，乃徒手竊取江忠政之弟甲○○所有NOKIA牌623
    0型行動電話1具（價值約5000元），得手後攜往位於彰化縣
    彰化市○○路○段233號「尋易通訊行」，以4400元之價格，
    售予不知情之吳銘修。94年5月5日凌晨零時許，丙○○在
    位於彰化縣彰化市○○路○段531號「中日超商」內，趁店員
    己○○不注意之際，徒手竊取其所有之NOKIA牌7200型行動
    電話1具（價值約6000元）得手，嗣因己○○發覺其行動電
    話失竊，透過監視錄影畫面得知乃丙○○所為，旋經由友人
    協助取回上開行動電話。
二、丙○○另基於故買贓物之概括犯意，明知其於94年1月17日
    13時後某時，在彰化縣彰化市某路旁，不詳真實姓名年籍之
    成年男子向其兜售之三星牌P108型行動電話1具，乃來源不
    明之贓物（為辛○○所有，甫於94年1月17日13時許，在彰
    化縣花壇鄉○○路○段122之5號內失竊，價值約14000元），
    竟猶以2000元之低價收購，且於同日以3000元之價格出售予
    不知情之「中民中古手機行」張閔鴻（上開事實，起訴書原
    誤載辛○○所失竊之前揭行動電話係遭丙○○所竊取云云，
    惟已經檢察官當庭更正如上）。復於94年2月1日14時後某時
    ，在彰化縣彰化市火車站附近，明知不詳真實姓名年籍之成
    年男子向其兜售之三星牌T108型行動電話1具，乃來源不明
    之贓物（為庚○○所有，於94年2月1日14時許，在彰化縣彰
    化市○○路失竊，價值約5000元），竟猶以1500元之低價收
    購，且於同年月3日以1800元之價格出售予不知情之「中民
    中古手機行」張閔鴻。
三、案經甲○○訴由暨彰化縣警察局彰化分局報請臺灣彰化地方
    法院檢察署檢察官偵查起訴。
        理  由
一、上開事實，業據被告丙○○於本院審理時坦承不諱，核與被
    害人即告訴人甲○○、被害人己○○、乙○○、辛○○、庚○○於警訊中之指述，證人丁○○、吳銘修、張閔鴻於警詢
    中之證述相符，並有臺灣大哥大股份有限公司行動電話異動
    申請書、行動電話包裝影本、預付卡原號換卡明細表、監視
    錄影翻拍照片、行動電話買賣同意書、通聯調閱查詢單、行
    動電話讓渡切結書、被害人己○○出具之贓物認領保管單等
    附卷可稽，被告之自白核與事實相符，堪可採信。從而，本
    件事證明確，被告犯行堪以認定。
二、核被告所為，事實一部分係犯刑法第320條第1項之竊盜罪；
    事實二部分係犯刑法第349條第2項故買贓物罪。被告多次竊
    盜及2次故買贓物之犯行，時間緊接，顯係基於概括之犯意
    ，觸犯構成要件相同之罪名，各應依連續犯論以一罪，並加
    重其刑。被告所犯上開2罪，犯意各別，行為互殊，應予分
    論併罰。又查被告前於90年5月19日，因竊盜案件，經本院
    以90年度彰簡字第207號判處有期徒刑4月確定；復因施用第
    1、2級毒品案件，經本院於90年11月4日以90年度訴字第120
    2號各判處有期徒刑8月、8月，定應執行刑為有期徒刑1年3
    月確定；又於92年6月23日，因恐嚇案件，經臺灣台中地方
    法院以92年度易字第1213號判處有期徒刑6月確定，並與上
    開施用毒品案件定應執行刑為1年8月；91年9月19日，另因
    贓物案件，經本院以91年度易字第686號判處拘役30日確定
    ，前揭數案經接續執行後，已於93年9月4日縮短刑期執行完
    畢，此有臺灣彰化地方法院檢察署刑案資料查註紀錄表及臺
    灣高等法院被告前案紀錄表乙紙附卷可稽，其受此有期徒刑
    執行完畢後，5年以內再犯有期徒刑以上之罪，各應依累犯
    規定遞加重其刑。爰審酌被告甫因案執行完畢，且又因竊盜
    案件經本院判決4月有期徒刑確定未幾，竟不知悛悔，再度
    犯下竊盜及故買贓物之犯行暨審酌其之品行、犯罪之動機、
    目的、手段、行竊及故買之財物價值暨犯後尚知坦承犯行等
    一切情狀，各量處如主文所示之刑，並定應執行刑，以資儆
    懲。
三、公訴意旨另以：被告基於概括之犯意，另於94年1月3日10時
    許、同年2月底某日（起訴書誤載為同年3月2日，業經檢察
    官當庭更正），分別在彰化縣彰化市○○路○段239巷33號友
    人林恆松住處及位於同路段488號叔父戊○○住處，連續徒
    手竊取被害人林恆松、告訴人戊○○所有之行動電話各1具
    ，而認被告此部分亦涉有竊盜罪嫌等語。惟按，判決應宣示
    之，但不經言詞辯論之判決，不在此限，刑事訴訟法第224
    條第1項定有明文；又裁判制作裁判書者，除有特別規定外
    ，應以判決正本送達於當事人、代理人、辯護人及其他受裁
    判之人，同法第227條第1項亦著有規定；是裁判宣示或送達
    於當事人、代理人、辯護人或其他受裁判之人時，始對外發
    生裁判之效力，如裁判未經宣示復未送達者，則對外尚不發
    生效力，自無拘束力可言；又依同法第455條之規定，書記
    官接受簡易判決原本後，應立即制作正本送達於當事人，從
    而刑事簡易案件之判決，既未經宣示，該判決自應以正本送
    達於當事人時，始對外發生效力，則地方法院依簡易程序判
    決後，因未上訴而確定，其判決確定既判力對於時間效力之
    範圍，應以判決正本送達時為準（參照最高法院82年度台非
    字第311號判決判決要旨及臺灣高等法院暨所屬法院86年法
    律座談會彙編第365 至368頁）。查被告前於93年11月20日
    22時30分許、同年12 月5日12時許，因連續在彰化縣彰化市
    ○○路○段410巷11之1號2樓及同市○○街29號，竊取被害人
    吳基安、蔡宏鑫所有之行動電話及皮夾等物，經臺灣彰化地
    方法院檢察署檢察官偵查後，以93年度偵字第9374號、94年
    度偵字第234號聲請簡易判決處刑，嗣繫屬本院彰化簡易庭
    後，未經言詞辯論，於94年2月25日，以94年度彰簡字第143
    號判處被告有期徒刑5月，同年3月7日，判決正本並合法送
    達予被告，旋並因被告未上訴而於同年月28日確定，上開各
    情，業據本院調閱前開94年度彰簡字第143號全卷查明，是
    該案之判決確定既判力時點，應以判決正本送達時即94年3
    月7日為準。再查，本件公訴人指稱被告連續於94年1月3日
    及同年2月底某日所涉犯之竊盜件，與上開本院94年度彰簡
    字第143號竊盜一案之行為時間緊接，犯罪型態相同，顯係
    基於概括之犯意反覆所為，二者間應具連續犯之裁判上一罪
    關係，且本件2次竊盜犯行，既發生於94年3月7日本院94年
    度彰簡字第143號判決送達之前，即應為上開94年度彰簡字
    第143號之確定判決效力所及，則檢察官就此部分再行起訴
    ，顯有違誤，依刑事訴訟法第302條第1款之規定，此部分本
    應為免訴之判決，惟因檢察官認此部分與前開論罪科刑部分
    具連續犯之裁判上一罪關係，爰不另為免訴之諭知，附此敘
    明。
據上論斷，應依刑事訴訟法第273條之1第1項、第299條第1項前
段，刑法第56條、第320條第1項、第349條第2項、第47條、第51
條第5款，罰金罰鍰提高標準條例第1條前段，判決如主文。
本案經檢察官田德煙到庭執行職務。
中　　華　　民　　國　　94　　年　　10　　月　　31　　日
                  刑事第二庭          法  官  王義閔
以上正本證明與原本無異。
如不服本判決，應於判決送達後10日內，向本院提出上訴狀（須
附繕本）。
告訴人或被害人對於判決如有不服具備理由請求檢察官上訴者，
其上訴期間之計算係以檢察官收受判決正本之日期為準。
中　　華　　民　　國　　94　　年　　10　　月　　31　　日
                                      書記官  詹國立
中華民國刑法第320條
(普通竊盜罪、竊佔罪)
意圖為自己或第三人不法之所有，而竊取他人之動產者，為竊盜
罪，處 5 年以下有期徒刑、拘役或 500 元以下罰金。
意圖為自己或第三人不法之利益，而竊佔他人之不動產者，依前
項之規定處斷。
前二項之未遂犯罰之。
中華民國刑法第349條
收受贓物者，處 3 年以下有期徒刑、拘役或 500 元以下罰金。
搬運、寄藏、故買贓物或為牙保者，處 5 年以下有期徒刑、拘役
或科或併科 1 千元以下罰金。
因贓物變得之財物，以贓物論。
